---
title: "BellaBeat"
author: "Chaïmae B"
date: "2023-07-25"
output:
  pdf_document: default
  html_document: default
---

# Installation des packages

```{r}
install.packages("ggplot2")
install.packages("tidyverse")
install.packages("lubridate")
install.packages("dplyr")
install.packages("here")
install.packages("skimr")
install.packages("janitor")
install.packages("knitr")

```

# **Suite du téléchargement des packages**

```{r}
library(ggplot2)
library(tidyverse)
library(lubridate)
library(dplyr)
library(here)
library(skimr)
library(janitor)
library(knitr)
```

# **Visualisation des données**

```{r}
head(activité_journalière)
head(sommeil)
str(activité_journalière)
str(sommeil)
```

# **Nettoyage**

### Vérification des valeurs uniques

```{r}
n_unique(activité_journalière$Id)
n_unique(sommeil$Id)
```

### Suppression des valeurs doubles et des valeurs vides
```{r}
activité_journalière <- activité_journalière %>%
  distinct() %>%
  drop_na()
sommeil <- sommeil %>%
  distinct() %>%
  drop_na()
```

### Vérification des doublons

```{r}
sum(duplicated(activité_journalière))
sum(duplicated(sommeil))
```

# **Analyse générale des tableaux**

```{r}
activité_journalière %>%  
  select(TotalSteps, TotalDistance, SedentaryMinutes, Calories) %>%
  summary()
sommeil %>%  
  select(TotalSleepRecords, TotalMinutesAsleep, TotalTimeInBed) %>%
  summary()
```
# **Visualisation**

### Distance parcourue et calories brûlées
```{r}
ggplot(data=activité_journalière, aes(x=TotalDistance, y=Calories)) + 
  geom_point() + geom_smooth() + labs(title="Distance parcourue et Calories brûlées")
```
```{r}
correlation <- cor(activité_journalière$TotalDistance, activité_journalière$Calories)
print(correlation)
```

0.6449619 indique une corrélation positive modérée. Cela suggère qu'il y a une relation positive entre les deux variables, mais elle n'est pas parfaite. 

# Création du graphique de la répartition des activités des utilisateurs

```{r}
colonnes_interet <- c(11,12,13,14)
moyennes <- colMeans(activité_journalière[, colonnes_interet], na.rm = TRUE)
```

# Création du data frame pour le graphique
```{r}
data_moyennes <- data.frame(Categories = names(moyennes), Moyennes = moyennes)
```

# Création du graphique circulaire

```{r}
ggplot(data_moyennes, aes(x = "", y = Moyennes, fill = Categories)) +
  geom_bar(width = 1, stat = "identity") +
  coord_polar("y", start = 0) +
  labs(title = "Répartition du temps moyen d'activité des utilisateurs",
       x = NULL,
       y = NULL,
       fill = "Catégorie") +
  theme_minimal() +
  theme(legend.position = "right") +
  scale_fill_manual(labels = paste0(data_moyennes$Categories, ": ", round(data_moyennes$Moyennes, 2)),
                    values = scales::hue_pal()(length(moyennes)))
```
En moyenne, les utilisateurs passent un temps important de manière sédentaire. 

### Temps de sommeil au lit vs temps de sommeil en dehors du lit

```{r}
# Calculer la différence entre les deux colonnes
Difference <- mean(sommeil$TotalTimeInBed - sommeil$TotalMinutesAsleep)

# Calculer la somme d'une colonne
Somme <- mean(sommeil$TotalMinutesAsleep)

# Créer un vecteur avec les valeurs de différence et de somme
vecteur <- c(Difference, Somme)

# Créer un vecteur avec les noms des catégories
categories <- c("Catégorie 1", "Catégorie 2")

# Créer le graphique en barres avec les noms des catégories
barplot(vecteur, col = c("blue", "green"), main = "Répartition du temps de sommeil réel et du temps passé au lit", names.arg = categories, xlab = "Catégories", ylab = "Valeurs")

# Ajouter les valeurs au-dessus des barres
text(x = barplot(vecteur), y = vecteur, labels = vecteur, pos = 3, cex = 1.2, col = "black")
```
```{r}
pourcentage <- (Difference / Somme) * 100
pourcentage
```
Il semble que des utilisateurs passent une partie de leur temps (9%) éveillé au lit.


```{r}
# Utilisation de inner_join() pour fusionner les données
donnees_combinees <- inner_join(activité_journalière, sommeil, by = "Id")

# Création du graphique avec les données combinées
ggplot(data = donnees_combinees, aes(x = TotalDistance, y = TotalMinutesAsleep)) +
  geom_point() +
  geom_smooth() +
  labs(title = "Distance parcourue et temps de sommeil")
```
```{r}
correlation <- cor(donnees_combinees$TotalDistance, donnees_combinees$TotalMinutesAsleep)
print(correlation)
```